最高法院刑事判決
                      111年度台上字第4728號
上  訴  人  蕭妤宸                     



上列上訴人因加重詐欺等罪案件，不服臺灣高等法院中華民國11
1年7月20日第二審判決（111年度上訴字第1640號，起訴及追加
起訴案號：臺灣臺北地方檢察署109年度偵字第22488、23489、2
3792、24589、24850、29749號），提起上訴，本院判決如下：
    主  文
上訴駁回。
    理  由
一、按刑事訴訟法第377條規定，上訴於第三審法院，非以判決
    違背法令為理由，不得為之。是提起第三審上訴，應以原判
    決違背法令為理由，係屬法定要件。如果上訴理由書狀並未
    依據卷內訴訟資料，具體指摘原判決不適用何種法則或如何
    適用不當，或所指摘原判決違法情事，顯與法律規定得為第
    三審上訴理由之違法情形不相適合時，均應認其上訴為不合
    法律上之程式，予以駁回。至於原判決究竟有無違法，與上
    訴是否以違法為理由，係屬二事。
二、本件原判決綜合全案證據資料，本於事實審法院之推理作用
    ，認定上訴人蕭妤宸有其附表（下稱附表）一所示三人以上
    共同詐欺取財共9罪（均想像競合犯一般洗錢罪，首罪尚犯
    參與犯罪組織罪）犯行，因而撤銷第一審之不當判決，改判
    仍依想像競合犯之規定，從一重論處上訴人犯三人以上共同
    詐欺取財共9罪罪刑，及諭知相關沒收。已詳述憑以認定犯
    罪事實之依據及如何審酌量刑之理由。上訴人不服，提起第
    三審上訴。
三、刑之量定，屬事實審法院得依職權裁量之範疇；又刑法第59
    條之酌量減輕其刑，必於犯罪之情狀，在客觀上足以引起一
    般同情，認為縱宣告法定最低度刑，猶嫌過重者，始有適用
    ，且該規定係裁判上之酌減，亦為法院於職權範圍內得為酌
    定之事項，故除其裁量權之行使，明顯違反比例原則外，均
    不得任意指為違法。原判決已說明係以上訴人之責任為基礎
    ，審酌上訴人貪圖小利之犯罪動機、目的，加入詐欺集團分
    擔部分犯行，參與本案犯罪手段，兼衡其雖於第一審否認犯
    行，然於原審審理中已坦承犯行，且與被害人王素津、潘福
    州、林容伊達成調解，賠償被害人之損害等情，分別量處如
    附表二所示之刑，並定其應執行之刑，核既未逾越法定刑度
    ，且無違公平正義情形。另原判決並說明就上訴人本件所犯
    如附表一編號1、8、9部分各罪，業已依刑法第59條規定減
    輕其刑，至於其餘各罪未援引上開規定對上訴人酌減其刑，
    即認其本件犯行，在客觀上並無足以引起一般同情而認為縱
    宣告法定最低度刑，猶嫌過重之情形，故未依該規定酌減其
    刑，核亦均屬裁量職權之適法行使，並未違背比例及罪刑相
    當原則，俱難指為違法。
四、上訴人上訴意旨置原判決所為明白論斷於不顧，徒謂：伊無
    前科，且坦承犯行，因遭遇離婚及家庭波折，為謀穩定工作
    ，作為日後照養未成年子女之用，而加入詐騙集團，現已深
    感後悔，並與部分被害人達成和解及賠償，原審未適用刑法
    第59條規定減輕其刑，所為之量刑顯然過苛等語。經核係對
    於原審量刑之適法職權行使，徒以自己之說詞，任意指摘，
    與法律規定得為第三審上訴理由之違法情形不相適合。本件
    上訴人之上訴，俱不合法律上程式，應併予駁回。
據上論結，應依刑事訴訟法第395條前段，判決如主文。
中　　華　　民　　國　　111 　年　　10　　月　　19　　日
                  刑事第九庭審判長法　官  蔡  彩  貞
                                  法　官  梁  宏  哲
                                  法　官  莊  松  泉
                                  法　官  林  庚  棟
                                  法　官  周  盈  文
本件正本證明與原本無異
                                  書記官
中　　華　　民　　國　　111 　年　　10　　月　　28　　日